【裁判字號】    91,交聲,1725
【裁判日期】    920108
【裁判案由】    交管條例聲異
【裁判全文】
臺灣板橋地方法院交通事件裁定                  九十一年度交聲字第一七二五號
    原處分機關  交通部公路總局台北區監理所
    異  議  人  甲○○  男  二.
右列異議人因違反道路交通管理處罰條例案件，對於交通部公路局臺北區監理所於民
國九十一年九月三十日所為之處分（原處分案號：北監五字第裁四０－ＫＡＢ０九０
四六二號），聲明異議，本院裁定如左：
    主  文
原處分關於不服從交通勤務警察稽查，處罰鍰新臺幣參仟元及記違規點數壹點部分撤
銷。
甲○○不服從交通勤務警察稽查，處罰鍰新臺幣玖佰元及記違規點數壹點。
    理  由
一、按汽車駕駛人，駕駛汽車有左列情形之一，而本章各條無處罰之規定者，處新臺
    幣九百元以上一千八百元以下罰鍰：一、不服從交通勤務警察或依法令執行交通
    指揮、稽查任務人員之指揮或稽查者。又按汽車駕駛人違反第六十條第二項第一
    款規定者，除依原條款處罰鍰外，並予記違規點數一點，道路交通管理處罰條例
    第六十條第二項第一款、第六十三條第一項第一款分別定有明文。
二、經查，本件受處分人即異議人甲○○於民國九十一年六月二十三日十時十五分許
    ，駕駛車號ＤＩ－四二三九號自用小客車，行經台七十八線西向四十點七公里處
    ，因超速違規，經交通勤務警察以舉紅旗並鳴警笛示意停車，仍未停靠路邊接受
    稽查或陳述意見等之違規事實，經雲林縣警察局斗六分局員警尾隨至古坑交流道
    始予以攔停，並予以告發，有雲林縣警察局九十雲警交字第ＫＡＢ０九０四六二
    號舉發違反道路交通管理事件通知單乙紙附卷可稽。異議人雖辯稱：伊當時並未
    見員警揮旗攔車，後來警車鳴笛示意伊靠右時，伊即依指示靠右，並無不服從交
    通勤務警察稽查之情事云云，惟證人即當時在場執行交通勤務之員警林段賢則到
    庭證稱：「當時我們在路邊實施測速舉發勤務，我們用雷達測速儀，發現異議人
    超速，當地為東西向快速道路，限速為八十公里，他時速為一百二十一公里，所
    以我們就用揮舞紅旗及鳴笛示意異議人停車，結果異議人沒有停車，向前開了三
    、四百公尺，到了古坑交流道，才被我們駕車把他攔下」、「我們的雷達測速儀
    的偵測範圍可以達到一點二公里，一般我們在攔車揮旗時，大約都在四百公尺之
    前開始揮旗，以備駕駛人有緩衝停車的時間，本件我們是在異議人到達四百公尺
    之前就開始揮旗：：」、「我們警車是直接停在路肩，而且我們警員當時也有穿
    反光背心。」、「（舉發路段是直線還是彎道？）應該是直線」等語。查本件執
    行交通勤務之警察既將警車停在路肩執行舉發勤務，並穿著反光背心，且於四百
    公尺前即已揮旗示意異議人停車，而違規路段復非屬轉彎路段，衡情異議人應無
    未看見執行交通勤務警察之理，則異議人因超速違規，經交通勤務警察以舉紅旗
    並鳴警笛示意停車，仍未停靠路邊接受稽查或陳述意見，其有不服從交通勤務警
    察稽查之違規事實，足堪認定，異議人前開所辯，應屬卸責之詞，並無可採。
三、次查，異議人上開違規之事實，固應依道路交通管理處罰條例第六十條第二項第
    一款、第六十三條第一項第一款之規定予以處罰鍰及違規記點，而前開原處分機
    關之裁決書所引舉發違反法條，亦係引用道路交通管理處罰條例第六十條第二項
    第一款、第六十三條第一項第一款；惟道路交通管理處罰條例第六十條第二項第
    一款規定之處罰範圍為處新臺幣九百元以上一千八百元以下罰鍰，然原處分機關
    就此部分之違規事實，竟處異議人罰鍰新台幣三千元及違規記點一點（按原處分
    另外處異議人罰鍰新台幣一千二百元及違規記點一點部分，係異議人違反道路交
    通管理處罰條例第四十條第一項部分，此部分異議人並未聲明不服，併予敘明）
    ，尚有違誤，是異議人前開聲明異議雖無理由，但原處分既有違誤，自應由本院
    撤銷原處分，並就撤銷部分自為裁罰如主文所示，用期適法。
四、據上論結，應依道路交通案件處理辦法第二十條前段裁定如主文。
中      華      民      國      九十二      年      一      月    八    日
                              臺灣板橋地方法院交通法庭
                                      法  官  林 春 長
右正本證明與原本無異
如不服本裁定應於送達後五日內向本院提出抗告狀
                                      書記官  黃 炎 煌
中      華      民      國      九十二      年      一      月    八    日


司法院資訊處製作；財團法人民間司法改革基金會備份。
